【裁判字號】    91,易,2187
【裁判日期】    920102
【裁判案由】    電子遊戲場業管理條例等
【裁判全文】
臺灣高雄地方法院刑事判決                       九十一年度易字第二一八七號
    公  訴  人  臺灣高雄地方法院檢察署檢察官
    被      告  丙○○  女  四.
    被      告  乙○○
              （原名宋
                郁達）
    被      告  丁○○  男  二.
右列被告因違反電子遊戲場業管理條例等案件，經檢察官聲請簡易判決處刑（九十年
度偵字第五三六三號、九十年度偵字第一二七二四號），本院旗山簡易庭認不宜以簡
易判決處刑，簽移本院依通常程序審理，本院判決如左：
    主  文
丙○○、乙○○、丁○○共同違反未依電子遊戲場業管理條例規定辦理營利事業登記
者，不得經營電子遊戲場業之規定，丙○○、乙○○各處拘役參拾日；丁○○處拘役
貳拾日。如易科罰金，均各以參佰元折算壹日。
扣案之電子遊戲機「金龍」、「雪豹」、「金像王」、「虎王」各壹台（各含ＩＣ板
壹塊）及「金像王」機具內硬幣新臺幣壹佰捌拾元均沒收。
    事  實
一、丙○○係位於高雄縣茂林鄉多納村多納巷五三號之雜貨店負責人，與乙○○、丁○○及另一名年籍不詳之「王水龍」之成年男子，均明知未依電子遊戲場業管理
    條例規定辦理營利事業登記者，不得經營電子遊戲場業，竟在未依法向主管機關
    申請核准設立電子遊戲場登記之情形下，分別共同基於違反電子遊戲場業管理條
    例之犯意聯絡，由乙○○自民國八十九年十月二十日起，提供「金龍」及賭博性
    「雪豹」遊戲機各一台；該「王水龍」之男子提供「虎王」遊戲機一台；另丁○○自八十九年十二月二十四日起，提供「金像王」遊戲機一台，均擺放在上開公
    眾得出入之雜貨店內，利用此等以電、電子、電腦、機械或其他類似方式操縱，
    產生或顯示聲光影像、圖案、動作之電子遊樂機台，供不特定人投幣打玩，而經
    營電子遊戲場業。其中丙○○與乙○○並共同基於賭博之概括犯意聯絡，在上開
    公眾得出入之場所，連續以上開「雪豹」遊戲機，供人以十元硬幣投入機內把玩
    ，若押中可洗分兌換現金，若未押中，則投入之金錢即由丙○○與乙○○均分。
    迄於九十年二月一日上午十時十分許，為警在上址查獲，並扣得分別為乙○○、
    丁○○及「王水龍」所有之上開電子遊樂機台（含ＩＣ板）共四台，及機具內硬
    幣新臺幣（下同）一百八十元。
二、案經高雄縣警察局六龜分局報告臺灣高雄地方法院檢察署檢察官偵查後聲請簡易
    判決處刑。
    理  由
一、右揭犯罪事實，業據被告丙○○、乙○○及丁○○於警、偵訊及本院審訊中坦承
    明確，核與證人即到場查獲許之警員甲○○到庭具結證稱：「遊戲機是擺設在一
    進去即可看見的牆壁邊。」、「查獲當時該四台遊戲機都有插電」、「雪豹遊戲
    台有退幣口，由客人投幣，中獎最高倍數是五十倍，雪豹可以退錢出來，：：玩
    法是以積分的方式來兌換金錢，兌換比率是一比一。」（見九十一年九月二十三
    日訊問筆錄參照）等語相符，並有查獲現場照片二幀及上開電子遊戲機台暨ＩＣ
    板及機具內硬幣一百八十元扣案可稽，被告三人上開自白與事實相符，其等犯行
    事證明確，應依法論科。
二、按電子遊戲場業管理條例第四條第一項前段規定「本條例所稱電子遊戲機，指利
    用電、電子、電腦、機械或其他類似方式操縱，以產生或顯示聲光、影像、圖案
    、動作之遊戲機具」，故上開營業中之機台，自屬電子遊戲機無訛。次按所謂「
    經營電子遊戲場業，並不以專營或主要營業為設置電子遊戲機，供不特定人娛樂
    之營利事業為限，此業經主管機關經濟部於八十九年九月十九日以經（八九）商
    字第八九二一八一五八號函釋明確，是應以被告是否有經營此事業為準，縱被告
    所營事業並非主要或專營電子遊戲機，仍有同條例之適用。再按電子遊戲場業管
    理條例第十五條規定之立法意旨，係為健全電子遊戲場之營業秩序，明定任何人
    未依該條例規定辦理電子遊戲場業之營利事業登記者，不得經營電子遊戲場業，
    是以騎樓、走道、寺廟、補習班等場所，自不得設置電子遊戲機營業，此亦經濟
    部八十九年三月七日經（八九）商字第八九○○五五二一號函釋甚明，均核先敘
    明。
三、核被告丙○○、乙○○、丁○○所為，均係違反電子遊戲場業管理條例第十五條
    之未依電子遊戲場業管理條例規定辦理營利事業登記者，不得經營電子遊戲場業
    之規定，其違反同條例第十五條之規定，應依同條例第二十二條之規定處斷；又
    被告丙○○、乙○○所擺之賭博性電玩所為，另犯刑法第二百六十六條第一項之
    賭博罪，其多次與賭客對賭之賭博行為，時間緊接，所犯構成要件相同，顯係基
    於概括犯意為之，為連續犯，應論以一罪，並加重其刑。被告丙○○與被告乙○○間，就上開違反電子遊戲場業管理條例之行為及賭博罪之行為；與被告丁○○
    及該「王水龍」之男子間，就上開違反電子遊戲場業管理條例之行為，各均有犯
    意之聯絡及行為之分擔，分別均為共同正犯。又被告丙○○、乙○○上開所為，
    係以一行為觸犯二罪名，為想像競合犯，應從一重之違反未依電子遊戲場業管理
    條例規定辦理營利事業登記者，不得經營電子遊戲場業罪處斷。爰審酌被告丙○○、乙○○、丁○○未向主管機關申請電子遊戲場之設立登記情形下，擅自經營
    電子遊戲場業及其中丙○○、乙○○所擺設之電玩具有賭博性，情節較重，其等
    犯罪之動機及目的均不足取，惟念其經營時間不長，尚查無有何重大之獲利情事
    ，所犯情節尚非嚴重，且及其等犯後均坦承犯行，態度良好等一切情狀，量處如
    主文所示之刑，並諭知易科罰金之折算標準，以資懲儆。至扣案如事實欄所示電
    子遊戲機具四台（各含ＩＣ板一塊），係被告三人供犯罪所用之物，且屬被告所
    有，其餘扣案之硬幣一百八十元則為被告丙○○、乙○○犯本罪所得之物，均經
    被告三人供承屬實，爰分別依刑法第三十八條第一項第二款、第三款之規定，併
    予宣告沒收。
據上論斷，應依刑事訴訟法第四百五十二條、第二百九十九條第一項前段，電子遊戲
場業管理條例第二十二條，刑法第十一條前段、第二十八條、第五十六條、第二百六
十六條第一項、第五十五條、第四十一條第一項前段、第三十八條第一項第二款、第
三款，罰金罰鍰提高標準條例第一條前段、第二條，判決如主文。
本案經檢察官郭武義到庭執行職務。
中      華      民      國      九十二      年     一     月     二     日
                                    臺灣高雄地方法院刑事第六庭
                                        審判長法官  李政庭
                                              法官  洪榮家
                                              法官  蘇雅慧
右正本證明與原本無異。
如不服本判決，應於判決送達後十日內，向本院提出上訴狀。
                                            書記官  林誠桂
中      華      民      國      九十二      年     一     月     二     日
附錄本案論罪科刑法條
電子遊戲場業管理條例第二十二條
違反第十五條規定者，處行為人一年以下有期徒刑、拘役或科或併科新台幣五十萬元
以上二百五十萬元以下罰金。
中華民國刑法第二百六十六條
在公共場所或公眾得出入之場所賭博財物者，處一千元以下罰金。但以供人暫時娛樂
之物為賭者，不在此限。
當場賭博之器具與在賭檯或兌換籌碼處之財物，不問屬於犯人與否，沒收之。


司法院資訊處製作；財團法人民間司法改革基金會備份。
